臺灣桃園地方法院刑事判決　　　　　　　 93年度易字第948號
公　訴　人　臺灣桃園地方法院檢察署檢察官
被　　　告　甲○○
上列被告因違反臺灣地區與大陸地區人民關係條例案件，經檢察
官提起公訴（93年度偵字第9455號），本院判決如下：
    主  文
甲○○違反不得僱用大陸地區人民在臺灣地區從事未經許可之工
作規定，處拘役伍拾日，如易科罰金，以參佰元折算壹日。
    事  實
一、甲○○自民國93年2 月初起，在桃園縣中壢市○○路54巷23
    號地下室經營附設卡拉OK之小吃店，其明知仲芝開係來臺探
    親之大陸地區人民，不得僱用在臺灣地區從事未經許可之工
    作，竟於其所經營之小吃店開幕後，即擅自僱用仲芝開在上
    開小吃店負責招呼客人、接受客人點取酒菜、向客人介紹消
    費方式及坐檯陪酒等未經許可之工作，嗣於93年2 月6 日晚
    間9 時30分許，為警在上址查獲。
二、案經桃園縣政府警察局中壢分局報請臺灣桃園地方法院檢察
    署檢察官偵查起訴。
    理  由
一、按被告以外之人於審判中有滯留國外或所在不明而無法傳喚
    或傳喚不到之情形者，其於檢察事務官、司法警察官或司法
    警察調查中所為之陳述，經證明具有可信之特別情況，且為
    證明犯罪事實之存否所必要者，得為證據，刑事訴訟法第15
    9 條之3 第3 款定有明文。查證人仲芝開、林燕梅、黃嫩雲
    、楊雙及陳月英等人均係大陸地區人民，於本院審判中均已
    遭強制遣送出境，有桃園縣政府警察局中壢分局93年9 月21
    日中警分保字第0937012009號函1 紙及上開證人之入出境查
    詢結果共5 紙在卷可參，足見該等證人均已返回大陸地區所
    在不明而無法傳喚，又其等於司法警察調查中所為之陳述，
    係經隔離訊問所為，此業經證人即喬裝酒客之查獲警員乙○
    ○於本院審理時結證屬實，而其等所證述之內容又屬一致，
    顯具有可信之特別情況，且為證明本件犯罪事實存否所必要
    ，上開證人於警詢中之陳述自得為證據，合先敘明。
二、訊據被告甲○○矢口否認有僱用大陸地區人民在臺灣地區從
    事未經許可工作之犯行，辯稱：其並未僱用仲芝開在店裡上
    班，仲芝開是跟朋友到其店裡唱歌消費之客人云云。經查：
  (一)仲芝開確係向被告應徵，而於上開時、地從事未經許可之坐
    檯陪酒工作等情，業據證人仲芝開於警詢時證述綦詳，並有
    違反社會秩序維護法案件現場紀錄1 紙在卷可考。另參酌證
    人乙○○於本院審理時結證稱：當時我們是喬裝客人進去消
    費，他們先過濾客人並以電話聯繫，跟我們約在某個路口，
    仲芝開來確認我們的身分後才帶我們到地下室，仲芝開帶我
    們到店門口後，有一個男子用鑰匙開二道門才能進去，小菜
    是固定的幾樣，酒則是跟仲芝開點的，也是仲芝開跟我們說
    叫一個小姐三百元，問我們要不要，進地下室後跟我們接觸
    的都是仲芝開，我剛進去時並未看到被告，一直到我們表明
    身分控制現場要開始取締後，我到一樓才看到被告等語（見
    本院94年3 月14日審判筆錄第4 至8 頁），足見仲芝開於被
    告未在店內之情況下，不僅先行過濾欲進場消費之酒客身分
    ，又負責帶領酒客進入戒備森嚴之地下室，且由其接待酒客
    點取酒、菜，並介紹坐檯小姐之消費方式，酌此情，益徵仲
    芝開確係受僱於被告負責總理小吃店之各項事務無訛，否則
    仲芝開豈能在被告未到場之情況下順利帶領酒客通過森嚴之
    門禁，並在店內取得酒、菜提供酒客消費。
  (二)被告於偵查中雖先辯稱：仲芝開是帶朋友到我家泡茶云云（
    見偵卷第59頁），嗣於本院審理時則翻稱：仲芝開說要跟幾
    個朋友到我店內唱歌云云（見本院94年3 月14日審判筆錄第
    7 頁），足見其前後辯解並非一致，所辯是否屬實，至有可
    疑。此外，仲芝開遭警方查獲時，被告並未在現場乙節，已
    如前述，若仲芝開確係單純帶朋友至被告家中泡茶或至小吃
    店唱歌，在被告外出之情況下，衡情仲芝開當無率領眾友人
    擅自進入地下室之可能，此益徵仲芝開絕非至小吃店內消費
    之客人。又被告雖另辯稱：其沒有店，被查獲的地方是其住
    家，而且那些人其都不認識，其家門開開的，他們就進去其
    家中云云，惟被告所稱之住家或小吃店須由握有鑰匙之男子
    開啟二道門才能進入乙節，有如前述，故被告辯稱仲芝開等
    人是自行進入地下室云云，不僅與證人乙○○之證詞相矛盾
    ，且有違常情，難信屬實。
  (三)綜上查證，被告前開辯解不僅前後不一，且與卷證資料及常
    情事理相悖，顯為卸責之飾詞，不足採信。本件事證已經明
    確，被告犯行堪予認定，應依法論科。
三、核被告甲○○所為，係違反臺灣地區與大陸地區人民關係條
    例第15條第4 款不得僱用大陸地區人民在臺灣地區從事未經
    許可之工作之規定，應依同法第83條第1 項處斷。本院審酌
    被告犯罪之動機、僱用之人數、所生危害及犯後態度等一切
    情狀，認公訴人具體求處有期徒刑6 月，尚屬過重，應量處
    如主文所示之刑，並諭知易科罰金之折算標準。
四、公訴意旨另以：被告甲○○明知林燕梅、楊雙、黃嫩雲及陳
    月英均係來臺探親之大陸地區人民，不得僱用從事未經許可
    之工作，竟自93年2 月起，以每節3 小時，檯費為新臺幣三
    百元之代價，僱用林燕梅、楊雙、黃嫩雲及陳月英等人在桃
    園縣中壢市○○路54巷23號，從事陪酒坐檯之工作，因認被
    告此部分亦涉嫌違反臺灣地區與大陸地區人民關係條例第15
    條第4 款之規定等語。惟訊據被告則堅決否認有僱用林燕梅
    、楊雙、黃嫩雲及陳月英之犯行，辯稱：其僅認識仲芝開，
    其他小姐是仲芝開帶來的等語。經查，林燕梅、黃嫩雲及楊
    雙3 人係仲芝開打電話通知其等至被告經營之小吃店陪酒賺
    取檯費乙節，業據證人仲芝開、林燕梅、黃嫩雲及楊雙於警
    詢時證述綦詳，足見林燕梅、黃嫩雲及楊雙確非被告所僱用
    。此外，警方查獲上開大陸女子在場陪酒時，被告既不在場
    ，且該等大陸女子又係仲芝開所自行聯絡，是被告對林燕梅
    、黃嫩雲及楊雙在其店內坐檯一事，當不知悉，亦無使大陸
    地區人民在臺灣地區從事未經許可或與許可目的不符之活動
    之可言。而陳月英於警詢中雖證稱其係向甲○○應徵云云，
    惟此與其於第一次警詢筆錄中所稱是仲芝開介紹其在該處工
    作之證述內容不符，本院參酌被告既已僱用仲芝開於上開小
    吃店內打理店務，衡情被告實無另行僱用陳月英之必要，且
    在場陪酒之大陸女子林燕梅、黃嫩雲及楊雙又均係由仲芝開
    聯絡前來，由此經營模式觀之，益徵陳月英亦係由仲芝開負
    責聯絡前來無訛。綜上足見被告前開所辯非虛，公訴人認被
    告此部分涉犯臺灣地區與大陸地區人民關係條例第15條第4
    款之罪，即有未合，此外復查無其他積極證據足資證明被告
    確有公訴人所指之此部分犯行，然此部分若成立犯罪，與前
    揭論罪科刑之部分有實質上一罪關係，爰不另為無罪之諭知
    ，附此敘明。
據上論斷，應依刑事訴訟法第299 條第1 項前段，臺灣地區與大
陸地區人民關係條例第83條第1 項，刑法第11條前段、第41條第
1 項前段，罰金罰鍰提高標準條例第2 條，判決如主文。
本案經檢察官崔秉君到庭執行職務。
中　　華　　民　　國　　94　　年　　3 　　月　　25　　日
              刑事第十一庭  審判長法官　  蔡榮澤
                                  法官    游士珺
                                  法官    魏于傑
上正本證明與原本無異。
如不服本判決，得於收受判決後10日內，向本院提出上訴狀。
                                  書記官  林怡君
中　　華　　民　　國　　94　　年　　4 　　月　　8 　　日
附錄本件論罪科刑依據之法條：
臺灣地區與大陸地區人民關係條例第83條
違反第十五條第四款或第五款規定者，處二年以下有期徒刑、拘
役或科或併科新臺幣三十萬元以下罰金。
意圖營利而違反第十五條第五款規定者，處三年以下有期徒刑、
拘役或科或併科新臺幣六十萬元以下罰金。
法人之代表人、法人或自然人之代理人、受僱人或其他從業人員
，因執行業務犯前二項之罪者，除處罰行為人外，對該法人或自
然人並科以前二項所定之罰金。但法人之代表人或自然人對於違
反之發生，已盡力為防止行為者，不在此限。
